臺灣板橋地方法院刑事判決　　　　　　 100年度易字第1163號
公　訴　人　臺灣板橋地方法院檢察署檢察官
被　　　告　陳明微
上列被告因毒品危害防制條例案件，經檢察官提起公訴（100 年
度毒偵緝字第240 號），被告於本院準備程序進行中，就被訴之
事實為有罪之陳述，經告知其簡式審判程序之旨，並聽取當事人
之意見後，裁定進行簡式審判程序，判決如下：
    主  文
陳明微施用第二級毒品，累犯，處有期徒刑肆月，如易科罰金，
以新臺幣壹仟元折算壹日。
    事  實
一、陳明微於民國85年間，因違反麻醉藥品管理條例案件經台灣
    台北地方法院以85年度訴字第619 號判決判處有期徒刑7 月
    確定；另於85年間，因竊盜案，經台灣台北地方法院以85年
    度易字第7314號判決判處有期徒刑3 月，上訴後，由台灣高
    等法院以86年度上易字第2794號判決上訴駁回確定，前揭2
    案所處徒刑，嗣經台灣台北地方法院以86年度聲字第1288號
    裁定應執行有期徒刑9 月確定，併與其另於86年間，因違反
    麻醉藥品管理條例案件，經台灣台北地方法院以86年度訴字
    第2400號判決判處確定之有期徒刑3 年、6 月，並定應執行
    有期徒刑3 年4 月經接續執行後，於89年4 月26日假釋出監
    （惟假釋嗣經撤銷）；另於90年間，因贓物案，經台灣台中
    地方法院以90年度易字第178 號判決判處有期徒刑6 月確定
    ；再於90年間，因施用毒品案件，經台灣台中地方法院以90
    年度毒聲字第678 號裁定送勒戒處所施以觀察、勒戒後，因
    認有繼續施用毒品傾向，復由台灣台中地方法院以90年度毒
    聲字第1946號裁定令入戒治處所施以強制戒治後，於91年4
    月17日戒治期滿出所（然接續執行前開假釋經撤銷後所應執
    行之殘刑1 年4 月16日，及前開贓物案所處6 月徒刑，於93
    年2 月3 日縮刑期滿徒刑執行完畢出監），該次施用毒品犯
    行，且經台灣台中地方法院檢察署檢察官以91年度戒毒偵字
    第387 號為不起訴處分確定；又於94年間，因施用毒品案件
    ，經本院以94年度簡字第1705號判決判處有期徒刑5 月確定
    ；另於95年間，因贓物案，經台灣台中地方法院以95年度簡
    上字第296 號判決判處有期徒刑6 月確定，前揭2 案所處徒
    刑，嗣經台灣台中地方法院以96年度聲減字第132 號裁定各
    減為有期徒刑2 月又15日、3 月，並定應執行有期徒刑5 月
    確定，96年7 月16日徒刑執行完畢出監；再於97年間，因施
    用毒品案件，經本院以97年度訴字第4628號判決判處有期徒
    刑8 月、5 月，並定應執行有期徒刑11月確定；又於97年間
    ，因施用毒品案件，經本院以97年度訴字第4959號判決判處
    有期徒刑8 月確定；再於98年間，因詐欺案，經本院以98年
    度簡字第2638號判決判處有期徒刑5 月，減為有期徒刑2 月
    又15日確定，前揭3 案所處徒刑，嗣經本院以98年度聲字第
    5199號裁定應執行有期徒刑1 年6 月確定，99年8 月23日縮
    刑期滿執行完畢；詎仍未知所戒慎，猶基於施用第二級毒品
    甲基安非他命之犯意，於99年11月11日某時許，在新北市○
    ○區○○路某友人住處內，以將甲基安非他命置於玻璃球內
    燒烤後，吸食煙氣之方式施用甲基安非他命1 次，嗣於同年
    月13日19時15分許，在新北市○○區○○路146 巷1 號住處
    ，經警以其為毒品顧慮人口通知至新北市政府警察局中和第
    二分局圓山派出所採尿，其於同日20時許，在圓山派出所同
    意接受採尿，其尿液檢體嗣經警送驗後，呈甲基安非他命陽
    性反應。
二、案經新北市政府警察局中和第二分局移送臺灣板橋地方法院
    檢察署檢察官偵查後起訴。
    理  由
一、認定犯罪事實所憑之證據及理由：
(一)、訊據被告對其在上揭時、地之施用第二級毒品甲基安非他命
    之事實，於本院審理中自白不諱；而其於前揭時地同意接受
    員警採尿，其尿液檢體嗣經警送驗後，呈甲基安非他命陽性
    反應乙節，亦有應受尿液採驗人尿液檢體採集送驗紀錄表、
    臺灣檢驗科技股份有限公司於99年11月30日所出具之濫用藥
    物檢驗報告附卷足憑（見100 年度毒偵字第392 號偵查卷第
    9 、10頁），堪認被告自白與事實相符，可以採信。
(二)、按觀察、勒戒或強制戒治執行完畢釋放後，5 年內再犯施用
    第一、二級毒品之罪者，檢察官應依法追訴，毒品危害防制
    條例第23條第2 項定有明文；次按修正毒品危害防制條例就
    施用毒品者，僅於「初犯」及「5 年後再犯」二種情形，有
    其追訴條件之限制，即須於初犯經觀察、勒戒或強制戒治釋
    放後，5 年內均無施用毒品之行為，始能認其前所實施之觀
    察、勒戒或強制戒治已足遮斷毒癮，而得於5 年後再犯時，
    再予適用初犯之規定，重行觀察、勒戒等程序；倘5 年內已
    經再犯，被依法追訴處罰，縱其第3 次（或第3 次以上）施
    用毒品之時間在初犯釋放5 年以後，即與「5 年後再犯」之
    情形有別，且因已於「5 年內再犯」，顯見其再犯率甚高，
    原實施觀察、勒戒或強制戒治，已無法收其實效，而無5 年
    戒斷期之存在，自無再經觀察、勒戒及強制戒治之必要，應
    由檢察官逕行起訴；最高法院著有95年度台非字第59號判決
    、95年度台非字第65號判決意旨可供參照；查，被告前於90
    年間，因施用毒品案件，經台灣台中地方法院以90年度毒聲
    字第678 號裁定送勒戒處所施以觀察、勒戒後，因認有繼續
    施用毒品傾向，復由台灣台中地方法院以90年度毒聲字第19
    46號裁定令入戒治處所施以強制戒治後，於91年4 月17日戒
    治期滿出所，該次施用毒品犯行，且經台灣台中地方法院檢
    察署檢察官以91年度戒毒偵字第387 號為不起訴處分確定，
    又於94年間，因施用毒品案件，經本院以94年度簡字第1705
    號判決判處有期徒刑5 月確定等情，有台灣高等法院被告前
    案紀錄表可稽，是被告前於91年4 月17日，經觀察、勒戒、
    強制戒治執行完畢釋放出所後，既於5 年以內之94年間，仍
    有施用毒品犯行，經本院以94年度簡字第1705號判決判處有
    期徒刑5 月確定，依諸前揭最高法院判決意旨，縱其本件99
    年11月11日施用毒品之時間，在初犯之保安處分執行完畢釋
    放5 年以後，仍非屬「五年後再犯」之情形，且因前有「五
    年內再犯」情形，顯見其再犯率甚高，原實施之保安處分無
    法收其實效，毋庸仍予寬典處遇，而應依該條例第10條逕予
    刑罰制裁；綜上，本件事證已明，被告犯行堪以認定。
二、應適用之法律、科刑審酌事由：
(一)、核被告本件所為，係犯毒品危害防制條例第10條第2 項之施
    用第二級毒品罪；其施用第二級毒品甲基安非他命前持有甲
    基安非他命之低度行為，為其後施用之高度行為所吸收，不
    另論罪；又被告於94年間，因施用毒品案件，經本院以94年
    度簡字第1705號判決判處有期徒刑5 月確定，另於95年間，
    因贓物案，經台灣台中地方法院以95年度簡上字第296 號判
    決判處有期徒刑6 月確定，前揭2 案所處徒刑，嗣經台灣台
    中地方法院以96年度聲減字第132 號裁定減為有期徒刑2 月
    又15日、3 月，並定應執行有期徒刑5 月確定，96年7 月16
    日徒刑執行完畢出監，再於97年間，因施用毒品案件，經本
    院以97年度訴字第4628號判決判處有期徒刑8 月、5 月，並
    定應執行有期徒刑11月確定，又於97年間，因施用毒品案件
    ，經本院以97年度訴字第4959號判決判處有期徒刑8 月確定
    ，再於98年間，因詐欺案，經本院以98年度簡字第2638號判
    決判處有期徒刑5 月，減為有期徒刑2 月又15日確定，前揭
    3 案所處徒刑，嗣經本院以98年度聲字第5199號裁定應執行
    有期徒刑1 年6 月確定，99年8 月23日縮刑期滿執行完畢等
    情，有上開臺灣高等法院被告前案紀錄表附卷可稽，則被告
    於有期徒刑執行完畢後，5 年以內，因故意再犯本件有期徒
    刑以上之罪，為累犯，應依刑法第47條第1 項規定，加重其
    刑。
(二)、爰審酌被告曾因施用毒品犯行受觀察勒戒、強制戒治、刑罰
    執行，仍漠視法令禁制而犯本罪，顯未知所戒慎，惟兼衡其
    施用毒品所生危害，實以自戕身心健康為主，對於他人生命
    、身體、財產等法益，尚無明顯而重大之實害，暨其犯罪後
    坦認犯行之態度等一切情狀，就其本件犯行，量處如主文所
    示之刑，並諭知如易科罰金之折算標準，以示懲儆。
據上論斷，應依刑事訴訟法第273 條之1 第1 項、第299 條第1
項前段、毒品危害防制條例第10條第2 項，刑法第11條、第47條
第1 項、第41條第1 項前段，判決如主文。
本案經檢察官高智美到庭執行職務。
中    華    民    國   100    年    5     月    13    日
                  刑事第二十庭  法  官  陳明偉
以上正本證明與原本無異。
如不服本判決，應於判決送達後10日內，向本院提出上訴狀。
                                書記官  尤怡文
中    華    民    國   100    年    5     月    13    日
附錄本案論罪科刑法條全文
毒品危害防制條例第10條
施用第一級毒品者，處六月以上五年以下有期徒刑。
施用第二級毒品者，處三年以下有期徒刑。